臺灣高等法院民事裁定
109年度抗字第1230號
抗  告  人  吳雨潔  

上列抗告人因與相對人完美徵信有限公司間撤銷委任契約等事件
，對於中華民國109年8月12日臺灣臺北地方法院109年度訴字第5
419號裁定提起抗告，本院裁定如下：
    主  文
抗告駁回。
抗告訴訟費用由抗告人負擔。
    理  由
一、抗告人主張：相對人與伊締約（下稱系爭契約），受任出面
    協調伊與第三人黃欽鴻間糾紛，使黃欽鴻書立保證不再騷擾
    等切結書後，交付至伊位於臺北市文山區之住所。因此，契
    約履行地在臺北市。嗣伊發覺相對人係乘伊急迫、輕率、無
    經驗，使伊約定高額之委任費用，訴請撤銷而與相對人發生
    爭執，自應由原法院管轄。詎原法院以系爭契約第十四條定
    有因契約致生爭議，合意以臺灣高雄地方法院（下稱高雄地
    院）為管轄法院，裁定移送至該法院，抗告人不服，抗告前
    來。
二、按民事訴訟法第24條之合意管轄，如當事人之一造為法人或
    商人，依其預定用於同類契約之條款而成立，按其情形顯失
    公平者，他造於為本案之言詞辯論前，得聲請移送於其管轄
    法院，同法第28條第2項固有明文。惟司法對定型化契約之
    規制，應僅在企業經營者濫用其締約優勢地位，以違反誠信
    原則，對消費者顯失公平之約款圖謀己利之範圍內，始加以
    介入，若無此等依法應認為無效之情形，法院對當事人意思
    合致之契約內容即應予以尊重。經查，相對人主事務所所在
    地設於高雄市○○區○○○路000號5樓之1，有經濟部商工登記公
    示資料查詢服務在卷。抗告人與相對人間民事訴訟管轄法院
    ，倘未經合意，依同法第2條規定，仍應由相對人主事務所
    所在地法院即高雄地院管轄，是系爭契約第十四條之合意管
    轄約定以高雄地院為管轄法院，並未對抗告人發生顯失公平
    情形。原法院裁定移送至高雄地院，於法並無不合。抗告人
    僅以相對人為法人，且預先擬定系爭契約交其填寫，即應以
    原法院為管轄法院云云，恝置約定條件是否顯失公平未論，
    指摘原裁定不當，聲明廢棄，為無理由，應予駁回，爰裁定
    如主文。
三、至抗告人主張其位於臺北市文山區之住所為契約履行地云云
    ，惟民事訴訟法第12條規定因契約涉訟得由契約履行地之法
    院管轄，以經當事人定有履行地者始足當之，觀諸該條規定
    自明。兩造間並未明訂相對人應使黃欽鴻書立切結書後，交
    至抗告人位於臺北市文山區住所之約定，有系爭契約可稽（
    見原審卷第19頁）。抗告人徒以其住所設於臺北市，而謂相
    對人受任債務之履行地為臺北市，尚有未合。抗告人又以第
    三人即相對人所屬人員白羢升遞交其名片，所載地址為「臺
    北市○○○路○段000號8樓」，主張由原法院管轄，並無過苛之
    情云云，然同名片亦印有「警安徵信」，及諸多桃園、新竹
    、臺中、嘉義、台南等公司地址，有該名片足按（見原審卷
    第23頁），無從辨別臺北公司所在地即為相對人的主營業所
    所在地，上揭合意管轄約定，仍查無顯失公平情形，是項主
    張，亦屬無據。
中　　華　　民　　國　　109 　年　　10　　月　　27　　日
                  民事第八庭    
                        審判長法  官  陳邦豪
                              法  官  胡芷瑜
                              法  官  古振暉
正本係照原本作成。
不得再抗告。
中　　華　　民　　國　　109 　年　　10　　月　　29　　日

　　　　　　　　　　　　　    書記官  廖逸柔